# Кардашов Эдуард

## Java Software Engineer 8 лет опыта

Россия, Москва +7 (926) 896-8250 kardashov@list.ru @keekkenen

Занимаюсь разработкой на Java более 8 лет (общий опыт более 20 лет в разработке). Обладаю навыком в решении бизнес-задач с использованием новых фреймворков, будь то поиск инструментов для управления жизненным циклом проекта или исследования на предмет поиска оптимального архитектурного решения. Провожу анализ и согласование бизнес-требований, а также декомпозицию и оценку трудозатрат задач, с последующим распределением и постановкой задач членам команды. Активно делюсь знаниями с членами команды и выступаю в качестве ментора.

#### НАВЫКИ

Java, SpringBoot, Spring, Hibernate, MSSQL RDBMS, Oracle RDBMS, Liquibase, Maven, Gradle, Git, Jenkins, Gitlab, Linux, Docker, Helm, Kubernetes, RxJava.

#### ОПЫТ

## 10/2023 - по настоящее время: Java разработчик, ООО СК "Сбербанк страхование жизни", Москва

Проект: комплекс программ страхования (жизни, здоровья, накоплений), построенный на микросервисной архитектуре.

#### Стек:

Сервер: Java 11/17, SpringBoot 2/3, BPMN Camunda, REST, gRPC, PostgreSQL, ClickHouse, Kafka, Vault, Consul, Keycloak, Docker, Kubernetes.

Инструменты: Gradle, Nexus, Bitbucket, TeamCity, JUnit, Mockito, Testcontainers.

## 02/2018 - 05/2023: Java разработчик, ООО "ИФД Софтвер и Логистика", Москва

Проект: автоматизированный роботизированный архив с использованием конвейерного оборудования Dambach (высотные краны), монорельсовые системы Monoflex, Kuka (роботы манипуляторы коробок) для хранения физических документов. Серверное решение реализовано на чистой Java - на основе ядра многомодульной WMS системы с кастомизацией под запросы заказчика, в качестве хранилища данных используется MSSQL RDBMS. Клиентское ПО Web-приложение на базе фреймворка Vaadin под управлением Web сервера Eclipse Jetty и мобильное приложение на платформе Android для устройств Zebra.

В ходе работы реализованы кейсы:

- спроектировал клиент-серверную архитектуру на базе JSON-RPC протокола для Android клиента;
- разработал серверный модуль для взаимодействия с Android клиентом;
- спроектировал и реализовал модульную архитектура Android приложения на основе идей Clean architecture с использованием Databinding, MVVM, Dagger, RxJava;
- создал шаблоны для генерации основных типов модулей для быстрой разработки функциональности Android клиента;
- руководил анализом, постановкой задач и их выполнением при разработке мобильного приложения по требованиям заказчика;
- создал Jenkins пайплайны для сборки, запуска тестов и публикации артефактов в Nexus репозиторий для серверного и мобильного приложений;

#### Стек:

Сервер: Java 7/8, Jetty, Vaadin, MSSQL RDBMS, JSON RPC.

**Клиент:** Java 11, Android, MVVM, Dagger, RxJava. **Инструменты:** Maven, Gradle, Nexus, Jenkins, Bitbucket.

Проект: комплексное решение по автоматизации управления логистикой складов (с использованием KNAPP). Серверное решение на базе Spring, Hibernate, Oracle RDBMS. Клиентское ПО на базе JavaFx, мобильные приложения на платформах WinMobile и Android для устройств Zebra.

В ходе работы реализованы кейсы:

• сделал миграцию сборки проекта с Ant на Gradle с целью оптимизации зависимостей артефактов, повышения скорости сборки проекта, версионирования и деплоймента модулей проекта;

- разработал модульную архитектуру на основе идей Clean architecture с использованием Databinding, MVVM, Dagger, RxJava для Android приложения;
- руководил анализом, постановкой задач и их выполнением в процессе миграции функционала мобильного приложения с платформы .NET на Android;
- создал репозиторий артефактов на базе Nexus Repository для ведения артефактов клиентских и серверных компонентов;
- создал Jenkins пайплайны для сборки и тестирования приложения при пуллреквестах;
- руководил анализом, постановкой задач и их выполнением в процессе миграций:
  - о проекта с Java 7 на Java 8,
  - серверной функциональности проекта с Java 8 на Java 17,
  - серверной инфраструктуры с Spring 4.х на SpringBoot 2.7.х;
- отвечал за проведение исследовательской работы по частичной декомпозиции монолита на микросервисы в рамках поставленной задачи, с созданием кастомизированных Docker образов, Helm чартов для развертывания микросервисов в Kubernetes и интеграции Kafka как посредника между сервером и микросервисами;
- создал Gitlab пайплайн для сборки, тестирования приложения, создания Helm чартов и Docker образов.

#### Стек:

Сервер: Java 7/8, Spring, Hibernate, SpringBoot 2, Oracle RDBMS, Liquibase.

**Клиент:** Java 7/8/11, JavaFx, Android, MVVM, Dagger, RxJava.

Микросервисы: Java 17, Spring JPA, SpringBoot 2, Docker, Helm, Kubernetes, Kafka.

Инструменты: Ant, Gradle, Nexus Repository, Jenkins, Bitbucket, Gitlab.

Проект: управление логистикой складов на базе много модульной архитектуры с возможностью быстрой кастомизации под потребности заказчика. Серверное решение на базе Spring, Spring JPA, MSSQL RDBMS. Клиентское Web-приложение на базе Vaadin фреймворка под управлением Apache Tomcat.

В ходе работы реализованы кейсы:

- оптимизировал структуру настроек модулей проекта под Maven;
- внедрил систему версионирования и деплоймента артефактов в Nexus Repository;
- настроил задачи Jenkins для тестирования и сборки модулей, публикации snapshot/release артефактов в репозитории, а также обновления новых версий приложений на серверах;

#### Стек:

Сервер: Java 7, Spring JPA, MSSQL RDBMS, Liquibase, Vaadin.

Инструменты: Git, Nexus Repository, Jenkins.

## 03/2017 - 02/2018: Java разработчик, ФГУП "ГосНИИАС", Москва

Проект: технологическая среда для проведения стендовых испытаний самолетов. Это Web-приложение на фреймворке Google GWT, работающее на сервере приложений Apache Tomcat, в качестве хранилища данных используется Oracle RDBMS.

Данная система предназначена для разработки методик тестирования бортового оборудования самолетов в условиях стендовых испытаний, фиксирования проведенных испытаний и создания отчетной документации по результатам проведенных испытаний.

В ходе работы было решено несколько существенных задач:

- разработал модуль генерации проектной и отчетной документации в формате PDF (XML, XSLT, HTML, CSS, iText);
- провел кастомизацию и существенный рефакторинг основного модуля приложения;
- оптимизировал настройки Maven для удобной автоматизации отладки, сборки и дистрибуции приложения;
- создал репозиторий артефактов на базе Apache Archiva для хранения дистрибутивов приложения;

#### Стек:

Сервер: Java 7, Google GWT, Oracle RDBMS, Apache Tomcat, iText.

Инструменты: Maven, SVN, Apache Archiva.

## 08/2013 - 06/2016: Разработчик, АО "Райффайзенбанк", Москва

Проект: ипотечный конвейер – модульная система с элементами документооборота на базе клиента Lotus Notes, предназначенная для ведения информации о соискателях ипотечного кредита и ипотечных клиентах. Система работает в тесной интеграции с мастер системами банка по ведению клиентов (ICDB) и лицевых счетов клиентов (BankFusion Midas). Потребителями ипотечного конвейера являются 8 региональных представительств банка это более 100 сотрудников из подразделений по ведению клиентов (андеррайтеры, сдельщики), риск менеджмента (кредитные аналитики), а также контроля качества ведения клиентов.

В проекте я выступал в качестве системного аналитика, выполняя детализацию бизнес-требований заказчика и производя экспертную оценку по трудоемкости задач. В последние полгода работы выполнял роль ведущего разработчика (разработка frontend/backend, оптимизация, рефакторинг и ревью кода). Также был наставником для региональной команды разработчиков – интеграция в текущий процесс разработки и передача знаний новой команде.

По мимо реализации текущих задач было реализовано два глобальных пункта:

- увеличена производительность системы за счет оптимизация хранения данных в базах данных кластера;
- выполнен полный рефакторинг и универсализация использования кода текущей системы.

Разработал модуль по работе с кредитной историей физических лиц (НБКИ, Equifax, Experian), оптимизирующий работу риск менеджеров (Web-services, Java, XML/XSLT).

Переработал модуль по генерации кредитно-обеспечительной документации на базе шаблонов MS Word документов (LotusScript, COM).

Доработал модуль по быстрому разворачиванию/обновлению системы на целевых серверах разработки, тестирования, превью сред и продуктив (LotusScript).

На базе данного проекта была изучена Agile (Scrum, FDD) методология. Использование Agile повысило качество планирования разработки, улучшило коммуникаций с заказчиком, а также стабильность выхода релизов в срок.

Проект JS Archive – система по учету и утилизации документации банка.

Оптимизировал модуль по автоматизации ревизии состояния архивных единиц на базе MS Excel шаблонов (Java, JXLS).

Проект MailRobot – автоматизированная система рассылок выписок по состоянию счетов клиентам банка. Система имеет интеграцию с IBM WebSphere MQ, откуда и получает данные для рассылки.

Доработал настройку представления электронных рассылок выписок по счетам клиентов банка, добавив возможность рассылать письма в формате HTML (LotusScript, XML, HTML).

В рамках практики DevOps проводил консультирование сотрудников техподдержки по типовым проблемам при решении инцидентов. Принимал непосредственное участие по организации сборок релизов для технической поддержки и выполнял контроль обновлений приложений. Неоднократно консультировал Lotus администраторов на предмет устранения коллизий в данных, которые приводили к неработоспособности систем.

## 06/2012 - 08/2013: Ведущий инженер, ПАО "БАНК УРАЛСИБ", Москва

Проект по автоматизации управления учетными записями и ресурсами компании. Идея проекта в том, чтобы сделать прозрачную и централизованную систему управления ресурсами. SAP HR, как мастер система, порождает события — изменения состояния сотрудников: прием на работу, перемещение по штату, отпуска, больничные, командировки, увольнения. Приложение на платформе I ВМ Lotus Domino агрегирует данные по сотрудникам формируя юридическую и организационные структуры компании, позволяет автоматически создавать запросы для изменения прав доступа через системы Oracle Identity Management и/или HP Service Desk. Также система контролирует исполнение этих запросов с возможностью ручного управления их работы.

В проект я пришел на смену ведущему разработчику. Кроме разработки занимался системным анализом и оценкой трудоемкости текущих задач.

Разработан прототип системы, состоящий из нескольких модулей: анализ, агрегация данных и определение отношений сущностей (Java, XML, MySQL), формирования в системе структуры компании (Java, Notes Java API), обработка и контроль исполнения запросов Oracle Identity Management, HP Service Desk (Java).

## 07/2010 - 06/2012: Программист Лотус Нотес, ООО "Эрпорт Менеджмент Компани Лимитед", Москва

Проект тендеры и аукционы – это приложение по проведению тендеров и аукционов с контрагентами, являющимися потенциальными потребителями или поставщиками услуг компании. Приложение условно состоит из трех модулей – отбор и согласование кандидатов на проведение торгов, организация и проведение торгов, согласование - выбор победителя по результатам торгов.

В проекте я выполнял роль разработчика. Проводил предварительную оценку трудоемкости задач, и согласовывал с архитекторами дизайн и архитектуру приложения. Консультировал тестировщиков по работе системы для создания документации, проведения тестирования и демонстраций приложения заказчику. Кроме проекта занимался плановыми решениями инцидентов, осуществляя техническую поддержку пользователей (3-я линия технической поддержки).

Разработал приложение по проведению тендеров и аукционов поставщиков и потребителей услуг (LotusScript). Разработал модуль для работы с электронной площадкой по взаимодействию с контрагентами – web-приложение для проведения тендеров и аукционов (Web-service).

## 11/2006 - 07/2010: Старший программист, ОАО "Детский мир - Центр", Москва

Разработка и сопровождение распределенных баз данных. Администрирование баз данных. Техническая поддержка пользователей (3-я линия технической поддержки).

За время работы приобрел опыт разработки распределенных баз данных и применение других языков программирования и интерфейсов при разработке приложений (Java, JavaScript, VBScript, NotesAPI, WinAPI).

## 06/2005 - 11/2006: Программист, ООО "Роникс Системс", Москва

Тестирование баз данных - анализ и отладка кода. Перевод интерфейса баз данных на другие языки. Оформление технической документации к базам данных. Разработка баз данных по ТЗ заказчика.

Приобрел фундаментальные знания по платформе IBM Lotus Notes Domino (6.5, 7.0). Изучил встроенные языки программирования LotusScript, @Formula. Получил базовые навыки по использованию языков программирования JavaScript и VBScript.

## 03/2004 - 11/2004: Менеджер компьютерно-технического отдела, ООО "Эрго-Мебель", Москва

Составление дизайн-проектов. Администрирование локальной сети магазина. Программирование миниАТС. Техническая поддержка пользователей. Обслуживание персональных компьютеров и оргтехники.

Изучил программу ArchiCAD - систему архитектурного проектирования. Разработал порядка десяти библиотек трехмерных объектов мебели для различных коллекций.

## 06/2003 - 10/2003: Сборщик компьютеров, ООО "ИП Компьютерс", Москва

Сборка персональных компьютеров. Тестирование комплектующих на совместимость. Восстановление данных. Консультация клиентов.

Изучил материальную часть персональных компьютеров. Приобрел навыки в диагностике компьютерного "железа".

**ЯЗЫК** Русский (родной) Английский (B1)

ОБРАЗОВАНИЕ

МГУ им М.В.Ломоносова: Магистр, 2006